臺灣高等法院臺中分院刑事判決　　　　　　　　　九十二年度上易字第二二四二號
　　上　訴　人
　　即　被　告　戊○○
右上訴人因竊盜案件，不服臺灣臺中地方法院九十二年度易緝字第五五四號中華民國
九十二年十月二十八日第一審判決（起訴案號：臺灣臺中地方法院檢察署九十一年度
偵字第三０三六號），提起上訴，本院判決如左：
      主  文
上訴駁回。
      事  實
一、戊○○前因過失傷害案件，經臺灣臺中地方法院判處有期徒刑五月，復經本院於
    民國八十六年八月二十六日駁回上訴確定，嗣於八十九年六月二十一日通緝到案
    送監執行，於八十九年十一月二十日執行完畢。另因竊盜案件，於九十年十二月
    十日經本院判處有期徒刑四月確定（嗣於九十二年九月一日通緝到案送監執行，
    已於九十二年十二月三十一日執行完畢）。仍不知悔改，基於意圖為自己不所法
    有之概括犯意，先於九十一年二月六日凌晨三時許，在臺中縣太平市○○街一０
    ０巷一弄二十號外，隨手持竹竿伸入房屋外側鐵窗，踰越鐵窗之安全設備，鉤取
    上址庭院內丁○○所有之女用胸罩、內褲各一件而竊取之；嗣於二分鐘後，至臺
    中縣華安街一三八號外路旁，持上開竹竿伸入二樓屋頂陽臺曬衣場鉤取丙○○所
    有之女用內褲二件而竊取之，得手以供己自瀆洩慾之用，並將上開竹竿棄置現場
    ；嗣再於同日凌晨四時許之夜間，至臺中縣太平市○○○○路四三號華倫工業股
    份有限公司（下稱華倫公司）工廠員工宿舍，見宿舍大門未上鎖，遂進入華倫公
    司工廠員工宿舍，至三樓樓梯間曬衣處，竊取曬衣架上該公司員工乙○○所有灰
    色外套、藍色牛仔褲、華倫公司制服上衣各一件、白色球鞋一雙、白色襪子一雙
    供己穿用，而於夜間侵入住宅竊取上開衣物（無故侵入住宅部分未據告訴）。嗣
    因乙○○至宿舍三樓曬衣處收取晾曬衣物而查悉並會同華倫公司員工圍捕，迄同
    日下午三時三十分許始查獲躲藏在該宿舍四樓陽台之戊○○而報警究辦，並扣得
    丁○○所有之女用胸罩、內褲各一件、丙○○所有之女用內褲二件、乙○○所有
    灰色外套、藍色牛仔褲、華倫公司制服上衣各一件、白色球鞋一雙、白色襪子一
    雙（均已分別發還丁○○、丙○○及乙○○）。
二、案經臺中縣警察局霧峰分局報請臺灣臺中地方法院檢察署檢察官聲請簡易判決處
    刑，臺灣臺中地方法院臺中簡易庭認不宜以簡易判決處刑，簽由該院刑事庭改依
    通常程序審理。
      理  由
一、訊據上訴人即被告戊○○（下稱被告）就上開連續竊取衣物之事實均坦承不諱，
    核與證人即被害人丁○○、丙○○及乙○○於警訊中指述失竊之情節相符，並有
    贓物認領收據三紙、現場照片六幀、查獲物品照片二幀、被告穿著竊得衣物照片
    二幀在卷可憑，足徵被告自白與事實相符，應堪採信，本件事證明確，被告犯行
    堪以認定，應予依法論科。
二、查被告於夜間自屋外持竹竿伸入臺中縣太平市○○街一００巷一弄二十號庭院鐵
    窗鉤取被害人丁○○所有之女用胸罩、內褲各一件，又自屋外路旁持竹竿鉤取臺
    中縣華安街一三八號二樓屋頂陽臺曬衣場丙○○所有之女用內褲二套，其身體並
    未侵入住宅，尚難認係於夜間侵入住宅，惟被告就持竹竿伸入臺中縣太平市○○
    街一００巷一弄二十號之鐵窗鉤取被害人丁○○所有之女用內衣褲一套部分，因
    鐵窗具防閑作用，屬安全設備，其以竹竿踰越該址鐵窗之安全設備，使鐵窗失其
    防閑之效用，自屬踰越安全設備。另華倫公司員工宿舍既係供員工居住之用，自
    屬住宅，而其三樓曬衣處就建築物整體觀察，均與生活起居密切相關，自亦屬住
    宅之一部分。是以核被告所為，係犯刑法第三百二十一條第一項第一款於夜間侵
    入住宅竊盜罪（被害人乙○○部分）、同條第一項第二款踰越安全設備竊盜罪（
    被害人丁○○部分）、同法第三百二十條第一項普通竊盜罪（被害人丙○○部分
    ）。公訴人認被告上開三次犯行係犯刑法第三百二十條第一項普通竊盜罪，容有
    誤會，惟公訴人所認定之事實與本院認定者基本社會事實同一，起訴法條應予變
    更。被告上開三次竊盜犯行，時間緊接，又均觸犯基本構成要件相同之罪名，顯
    係基於概括之犯意反覆為之，為連續犯，爰依刑法第五十六條之規定論以情節較
    重之夜間侵入住宅竊盜一罪論，並依法加重其刑。被告前因過失傷害案件，經臺
    灣臺中地方法院判處有期徒刑五月，復經本院於八十六年八月二十六日駁回上訴
    確定，嗣於八十九年六月二十一日通緝到案送監執行，於八十九年十一月二十日
    執行完畢，有刑案資料查註紀錄表及臺灣高等法院被告全國前案紀錄表各一件在
    卷可稽，其於受有期徒刑執行完畢後，五年以內再犯本件有期徒刑以上之加重竊
    盜罪，為累犯，應依刑法第四十七條規定加重其刑，並遞加重之。原審以被告罪
    證明確，變更起訴所引法條，並適用刑法第五十六條、第三百二十一條第一項第
    一款、第四十七條之規定予以論罪，且審酌被告已有竊盜前科，素行不佳，其正
    值壯年，不思正途，竊盜手法危害居家安全及社會治安非輕，竊取物品均僅係個
    人衣物，價值非高，且犯後尚能坦承犯行，表示悔意，犯後態度尚稱良好等一切
    情狀，量處有期徒刑八月，並認被告持以行竊之竹竿乃隨手取得，雖係犯罪所用
    之物，惟非被告所有，業據被告供陳在卷，且非違禁物，自無從為沒收之諭知；
    且被告行竊後即將該竹竿棄置，其取用該竹竿應認無不法所有之意圖；另說明上
    開竹竿得以自路旁伸至二樓屋頂陽台鉤取衣物，顯見該竹竿甚長，如持長達二樓
    高度之竹竿以充兇器，顯難收運轉指臂之效，被告持此長竹竿行竊客觀上應不至
    足對人之生命、身體、安全構成威脅，是以認該竹竿應不具有危險性，而非屬兇
    器之理由，其認事用法並無不當，量刑亦屬妥適。被告上訴意旨徒以「伊沒有侵
    入民宅，且家中尚有父親不良於行，需要伊照顧」為由，指摘原判決不當，為無
    理由，應予駁回其上訴。
三、據上論斷，應依刑事訴訟法第三百六十八條，判決如主文。
本案經檢察官甲○○到庭執行職務。
中      華      民      國      九十三      年    三      月  二十三    日
                                   臺灣高等法院臺中分院刑事第九庭
                                         審判長法  官  陳  筱  珮
                                               法  官  趙  春  碧
                                               法  官  張  國  忠
右正本證明與原本無異。
不得上訴。
                                               書記官  林  玉  惠
中     華     民     國     九十三     年      三      月    二十三     日
                                                                        Ｆ
